臺灣臺南地方法院刑事判決
110年度易字第1081號
公  訴  人  臺灣臺南地方檢察署檢察官
被      告  謝岳勳



選任辯護人  連彬翰律師
            鄭志侖律師
            侯信逸律師
上列被告因恐嚇案件，經檢察官提起公訴（110年度偵字第15528
號），本院判決如下：
    主  文
謝岳勳無罪。
    理  由
一、公訴意旨略以：被告謝岳勳與劉雅玲原為男女朋友，雙方育
    有1女並論及婚嫁，嗣因故未為結婚而分手，衍生感情糾紛
    ，被告遂以其所申設之xun00000000oud.com電子信箱，向內
    政部警政署署長信箱，陳情與劉雅玲所生之糾紛，因未得回
    應，竟基於恐嚇危害安全之犯意，於附表所示之時間，在其
    臺南市○○區○○○街00○0號住處，上網連結至警政署署長信箱
    ，接續留言附表所示加害生命、身體、財產等內容之文字，
    恐嚇警政署署長，致生危害於安全，因認被告涉犯刑法第30
    5條之恐嚇危害安全罪嫌。
二、按有罪之判決書應於理由內記載認定犯罪事實所憑之證據及
    其認定之理由，刑事訴訟法第310條第1款定有明文。而犯罪
    事實之認定，係據以確定具體的刑罰權之基礎，自須經嚴格
    之證明，故其所憑之證據不僅應具有證據能力，且須經合法
    之調查程序，否則即不得作為有罪認定之依據。倘法院審理
    之結果，認為不能證明被告犯罪，而為無罪之諭知，即無同
    法第154條第2項所謂「應依證據認定」之犯罪事實之存在。
    因此，同法第308條前段規定，無罪之判決書只須記載主文
    及理由。而其理由之論敘，僅須與卷存證據資料相符，且與
    經驗法則、論理法則無違即可，所使用之證據亦不以具有證
    據能力者為限，即使不具證據能力之傳聞證據，亦非不得資
    為彈劾證據使用。故無罪之判決書，就傳聞證據是否例外具
    有證據能力，本無須於理由內論敘說明（參見最高法院100 
    年度台上字第2980號、第5282號判決意旨），是本判決下列
    所引用被告以外之人於審判外之言詞或書面陳述，即不受證
    據能力有無之限制，合先敘明。
三、次按不能證明被告犯罪者，應諭知無罪之判決，刑事訴訟法
    第301條第1項定有明文。又認定不利於被告之事實，須依積
    極證據，苟積極證據不足為不利於被告事實之認定時，即應
    為有利於被告之認定，更不必有何有利之證據；另認定犯罪
    事實所憑之證據，雖不以直接證據為限，間接證據亦包括在
    內，然而無論直接或間接證據，其為訴訟上之證明，須於通
    常一般之人均不致有所懷疑，而得確信為真實之程度者，始
    得據為有罪之認定，倘其證明尚未達於此一程度，而有合理
    性懷疑存在時，即不得遽為被告犯罪之認定（最高法院30年
    度上字第816 號、76年度台上字第4986號判決意旨參照）。
    再按刑事訴訟法第161條第1項規定：檢察官就被告犯罪事實
    ，應負舉證責任，並指出證明之方法。因此，檢察官對於起
    訴之犯罪事實，應負提出證據及說服之實質舉證責任。倘其
    所提出之證據，不足為被告有罪之積極證明，或其指出證明
    之方法，無從說服法院以形成被告有罪之心證，基於無罪推
    定之原則，自應為被告無罪判決之諭知（最高法院92年度台
    上字第128號判決意旨參照）。
四、公訴意旨認被告涉有上揭犯行，無非係以被告於警詢及偵訊
    之供述，及署長信箱内容2則為其論據。惟按刑法第305條之
    恐嚇罪，所稱以加害生命、身體、自由、名譽、財產之事，
    恐嚇他人者，係指以使人生畏怖心為目的，而通知將加惡害
    之旨於被害人而言（最高法院52年度台上第751號判決意旨
    參照）。是恐嚇罪之成立，行為人須對於被害人為惡害之通
    知，是否為惡害之通知，必須經由審查行為人行為時之言語
    或行為本身是否足以造成畏懼之狀態，並應綜合具體之情形
    ，以及當事人之語氣、當事人所表達之全部語句，客觀地加
    以審酌，尚難單以片斷字面上之語詞，即判斷行為人之行為
    構成惡害之通知。若僅在外揚言加害，並未對於被害人為惡
    害之通知，尚難構成本罪（最高法院89年度台上字第6197號
    判決意旨參照），通知之方式，雖有「直接」及「確定間接
    」之方式；亦即，由行為人對被害人為加害之通知及行為人
    將加害之旨通知第三人，並明示其轉知被害人。然而，如為
    「不確定間接」之方式，亦即，行為人將加害之旨通知第三
    人，而未明示其轉知被害人，自與刑法第305條之要件未合
    。查被告雖有因以其所申設之xun00000000oud.com電子信箱
    ，向內政部警政署署長信箱，陳情未得回應，而於附表所示
    之時間，在其位於臺南市○○區○○○街00○0號之住處，上網連
    結至警政署署長信箱，接續留言附表所示之內容等情，然依
    內政部警政署署長電子信箱處理作業之規定，辦理內政部警
    政署署長電子信箱各單位應指定專人為聯絡窗口，本案係由
    內政部警政署秘書室專員為收信及指派，內政部警政署署長
    並未經辦本案等情，有臺南市政府警察局111年2月14日南市
    警刑勤字第1110082482號函1份暨檢附之署長信箱電腦回復
    及經辦流程資料在卷可佐（本院卷第145頁至第158頁），是
    被告雖在內政部警政署署長信箱留有附表之言論，然卷內並
    無內政部警政署署長已見聞被告本案言論之具體事證，內政
    部警政署署長當亦無因被告之言論而心生畏怖之情，依前揭
    說明，自難僅因被告為本案之言論而逕以刑法第305條恐嚇
    危害安全罪相繩。
五、綜上所述，本件依調查證據之結果，並無積極證據足以證明被告涉有公訴意旨所指之犯行，而檢察官就此起訴之犯罪事實所提出之證據，不足為被告有罪之積極證明，亦未達「通常一般之人均不致有所懷疑，而得確信其為真實之程度」，揆諸前揭說明，基於無罪推定之原則，不能證明被告犯罪，自應為其無罪判決之諭知。
據上論斷，應依刑事訴訟法第301條第1項，判決如主文。
本案經檢察官柯博齡提起公訴，檢察官蘇聖涵到庭執行職務。
中　　華　　民　　國　　111 　年　 　2　  月　　23　　日
                  刑事第八庭  法  官  陳碧玉
以上正本證明與原本無異。
如不服本判決應於收受本判決後20日內向本院提出上訴書狀，並
應敘述具體理由。其未敘述上訴理由者，應於上訴期間屆滿後20
日內向本院補提理由書狀（均須按他造當事人之人數附繕本）「
切勿逕送上級法院」。 
　　　　　　　　　　　　　　　書記官　詹淳涵　　　　　　
中　　華　　民　　國　　111 　年　　2 　　月　　23　　日
　　　　　　　　　
附表：
編號 時    間 內      容 1 110年6月9日 凌晨3時13分 我只想告訴你，我已經忍無可忍，請你把小孩送回來！棄嬰案件你搞的鬼！神不知鬼不覺嗎？這是我對你最後的尊重。請您務必收下！我給你的期限只有明天，明天開始我將對警察發出攻擊。 2 110年6月9日 凌晨4時33分 我再次請你們將小孩送回我的手上，我不想濫殺無辜！請你們自重。期限只有明天切記。